Enrique García Moya

Teléfono/Móvil: +34 630.654.250/ 913734203

e-mail: enrique.garciam@live.com

C/Alejandro Casona, 5, 6ºF, 28035, Madrid Fecha de Nacimiento: 11/07/1987

es.linkedin.com/pub/enrique-garcía-moya/63/a42/409/



PERFIL

Máster en Dirección de Recursos Humanos en la Escuela Europea de Negocios y Licenciado en Economía por la Universidad Autónoma de Madrid. Orientado a desarrollar mi carrera en el Área de Recursos Humanos, tras descubrir, durante mi formación universitaria, que el capital humano es el activo más importante de las organizaciones y considerando que mis aptitudes son idóneas para trabajar en este campo.

Trabajador, responsable, proactivo, con excelentes habilidades sociales y de comunicación, aportaría a la organización trabajo en equipo, motivación, honestidad, iniciativa, y perseverancia.

OTRAS ÁREAS DE CONOCIMIENTO Y EXPERIENCIA.

Recursos Humanos

Selección

Formación

- Comunicación Interna
- Internet y redes sociales.
- Marketing y ventas

FORMACIÓN ACADÉMICA

2013-2014: Máster en RR.HH y Gestión del talento en la Escuela Europea de Negocios. Madrid.

2005- 2011: Licenciado en Economía por la Universidad Autónoma de Madrid.

EXPERIENCIA PROFESIONAL

FORMADOR.

Funciones:

Septiembre 2005- Junio 2013

- Clases particulares en diferentes asignaturas a alumnos de nivel E.S.O. y Bachillerato.
- Preparación de exámenes finales.
- Orientación profesional de alumnos, ayudándoles en la toma de decisiones de escoger una determinada rama profesional frente a otra.

Logros: Conseguí que mis alumnos superaran todas las asignaturas pendientes en las que tenían dificultades.

BESAM IBÉRICA. Comercial Interno.

Enero 2012 - Julio 2012

Funciones:

- Seguimiento telefónico de la cartera de clientes del departamento comercial.
- Seguimiento de adjudicaciones de obras públicas y privadas, a las que poder ofrecer el producto.
- Actualización de la base de datos de clientes mediante programa informático.
- Organización y gestión de la agenda de visitas de los comerciales externos del departamento.

<u>Logros</u>: Como soporte telefónico de ayuda a los comerciales externos de las delegaciones de Barcelona y Sevilla, facilité su comunicación y coordinación con las oficinas centrales situadas en Madrid.

IDIOMAS E INFORMÁTICA

- INGLÉS: Nivel alto (B2). Preparándome para la realización del examen First Certificate in English (FCE)
- Alto conocimiento y dominio del paquete MS Office (Word, Power Point, Outlook y Excel).

OTROS DATOS DE INTERÉS

- Realización de Seminario "Plan de Marketing" en la Universidad Autónoma de Madrid 2011 (60 horas).
- Carnet de conducir B, coche propio.
- Disponibilidad de incorporación Inmediata.
- Posibilidad de firmar convenio de prácticas.